---
title: "Cwiczenia_3_Zadanie_4"
author: "Przygotowali Michał Surówka oraz Wojciech Żelasko"
date: "10/16/2023"
output: html_document
---

```{r setup, include=FALSE}
knitr::opts_chunk$set(echo = TRUE)
```

## Zadanie 4

Zaczynamy od załadowania pakietów dplyr, zoo oraz ggplot2 które zostaną wykorzystane podczas preprocessingu oraz wizualizacji danych.

```{r}
library(dplyr)
library(zoo)
library(ggplot2)
```

Importujemy dane cars.txt i zapisujemy pod zmienna cars oraz zmieniamy typ danych kolumny 'cubicinches' na numeric.

```{r cars}
cars <- read.table("cars.txt",header = TRUE, sep = ",")
cars$cubicinches <- as.numeric(cars$cubicinches) 
```
Następnie sprawdzamy poprawność wczytanych danych:
```{r}
str(cars)
summary(cars)
```
Po wstępnej ocenie problemu wyświetlamy histogramy poszczególnych zmiennych w celu określenia które zmienne są bardziej podatne na wartości odstające.
```{r}
par(mfrow=c(3,3))
hist(cars$cylinders)
hist(cars$hp)
hist(cars$mpg)
hist(cars$cubicinches)
hist(cars$weightlbs)
hist(cars$time.to.60)
hist(cars$year)
```
<br>Następnie z wykorzystaniem funkcji mutate oraz na podstawie własnej wiedzy i informacji znalezionych w internecie przeprowadzamy wstępny preprocessing wraz z usunieciem wartości odstających dla kolumn mpg, cylinders, cubicinches oraz hp.

```{r}
cars2 = cars %>%
  mutate(mpg2 = ifelse(cars$mpg < 0 | cars$mpg > 70, NA, cars$mpg),
         cylinders2 = ifelse(cars$cylinders > 8 | cars$cylinders < 2 , NA, cars$cylinders),
         cubicinches2 = ifelse(cars$cubicinches > 400, NA, cars$cubicinches),
         hp2 = ifelse(cars$hp > 300 | cars$hp < 0, NA, cars$hp))
cars3<-cars2
cars2<-distinct(cars2)
```
Jedną z metod które wykorzystujemy to powstałe wartości NA zastępujemy z wykorzystaniem funkcji na.approx().
```{r}
cars2$mpg2 = na.approx(cars2$mpg2, rule=2)
cars2$cylinders2 = na.approx(cars2$cylinders2, rule=2)
cars2$cubicinches2 = na.approx(cars2$cubicinches2, rule = 2)
cars2$hp2 = na.approx(cars2$hp2, rule = 2)
```
Aby porównać nasze wyniki wykonujemy po raz kolejny histogramy dla powyższych zmiennych.
```{r}
par(mfrow=c(2,2))
hist(cars2$cylinders2)
hist(cars2$hp2)
hist(cars2$mpg2)
hist(cars2$cubicinches2)
```
<br>Powyższe histogramy na pierwszy rzut oka od razu wyglądają znacznie lepiej niż na danych przed preprocessingiem.

<br>
Teraz testujemy inny sposób z na zapełnienie wartości NA. Dla hp, mpg i cubicinches z wykorzystaniem średniej, natomiast dla cylinders przy użyciu mody. Dodatkowo używamy group_by aby dokładniej wymierzyć średnie oraz mode. 


```{r}
cars3 <- cars3 %>%
  group_by(brand) %>%
  mutate(
    hp2=ifelse(is.na(hp2), mean(hp2, na.rm = TRUE),hp),
    mpg2=ifelse(is.na(mpg2), mean(mpg2, na.rm = TRUE), mpg),
    cubicinches2=ifelse(is.na(cubicinches2), mean(cubicinches2, na.rm = TRUE), cubicinches2),
    cylinders2=ifelse(is.na(cylinders2),as.numeric(names(sort(table(cylinders2)))[1]),cylinders)
    ) %>%
  ungroup()
cars3
```
Teraz w celach weryfikacji ponownie analizujemy histogramy oraz ploty.
```{r}
par(mfrow=c(2,2))
hist(cars3$cylinders2)
hist(cars3$hp2)
hist(cars3$mpg2)
hist(cars3$cubicinches2)
```
```{r}
par(mfrow=c(2,2))
plot(cars3$cylinders2, type="l")
plot(cars3$hp2, type="l")
plot(cars3$mpg2, type="l")
plot(cars3$cubicinches2, type="l")
```



<br>
W celach testowych wykorzystujemy regułę 3 sigm. Możliwe że ze wzgledu na fakt że mamy do czynienia z większym zbiorem danych, ta metoda będzie bardziej skuteczna. Sprawzimy to na zmiennej mpg.
```{r}
mean(cars2$mpg2,na.rm=TRUE) + (3*sd(cars2$mpg2,na.rm = TRUE))#46.94349
mean(cars2$mpg2,na.rm=TRUE) - (3*sd(cars2$mpg2,na.rm = TRUE))#-1.174138
cars4<-mutate(cars2, mpg2=ifelse(mpg2<46.94 & mpg2>-1.17,mpg2,NA))
```

```{r}
par(mfrow=c(2,2))
boxplot(cars4$mpg2)
plot(cars4$mpg2, type="l")
hist(cars4$mpg2, breaks=8)
```
<br>Metoda 3 sigm wydaje się bardzo skuteczna dla zmiennej mpg. 
